臺灣基隆地方法院刑事判決　　　　　　　 94年度訴字第579號
公　訴　人　臺灣基隆地方法院檢察署檢察官
被　　　告　乙○○
上列被告因毒品危害防制條例案件，經檢察官（94年度毒偵字第
1652號）提起公訴，經本院合議庭裁定由受命法官獨任進行簡式
審判程序，判決如下：
    主  文
乙○○連續施用第一級毒品，累犯，處有期徒刑陸月，如易科罰
金以佰元折算壹日。
    事  實
一、乙○○曾因竊盜案件，經臺灣基隆地方法院以93年度基簡字
    第572號判處有期徒刑2月，如易科罰金以300元折算1日確定
    ，甫於民國93年11月23日執行完畢，前又分別因施用第二級
    毒品安非他命案件、施用第一級毒品海洛因案件，先後二次
    經觀察、勒戒後，均認無繼續施用毒品之傾向（分別於89年
    3月15日、92年8月20日釋放），由臺灣基隆地方法院檢察署
    檢察官先後於89年3月8日以89年度毒偵字第710號、92年8月
    19日以92年度毒偵字第676號為不起訴處分確定，仍不知悔
    改，詎乙○○復基於概括之犯意，自94年4月下旬起至94年7
    月23日下午10時許止，在基隆市○○區○○街168號之2住處
    以注射針筒注射2手肘內側之方式施用第一級毒品海洛因，
    約2、3天施用1次（起訴書記載為於94年5月13日18時許施用
    第一級毒品海洛因），嗣於94年5月16日下午11時30分許，
    在基隆市○○區○○街530巷84弄10號內，為警查獲乙○○
    另涉竊盜案，經警員帶回基隆市○○區○○街119號基隆市
    警察局第三分局暖暖派出所處理時，在警員未發覺其施用第
    一級毒品海洛因罪嫌前，其向警員坦承有施用第一級毒品海
    洛因，最近1次於94年5月13日下午8時許在其住處施打注射
    毒品海洛因，並同意採尿液送驗，經送臺灣尖端先進生技醫
    藥股份有限公司檢驗後呈施用海洛因之嗎啡陽性反應（嗎啡
    檢出濃度為20500ng／ml），而接受裁判。乙○○在本院審
    判時，且供承其自94年4月下旬起至94年7月23日下午10時許
    止均有連續以注射針筒注射施用第一級毒品海洛因，約2、3
    天施用1次，而查知全部上情。
二、案經基隆市警察局第三分局報告臺灣基隆地方法院檢察署檢
    察官檢察官偵查起訴。
    理  由
一、上揭事實，業據被告乙○○於本院準備程序及審判程序時坦
    承不諱，而被告於94年5月17日4時40分起至5時許警訊時為
    警採集尿液送臺灣尖端先進生技醫藥股份有限公司以酵素免
    疫分析法為初步篩檢，並以氣相層析質譜儀法為確認檢驗之
    結果，呈嗎啡陽性反應（嗎啡檢出濃度為20500ng／ml，而
    衛生署之檢測標準為300ng／ml），有上開公司濫用藥物檢
    驗報告乙紙在卷可稽，又被告於本院審理時供稱其係以注射
    針筒注射之方式施用第一級毒品海洛因乙情，經本院當庭勘
    驗被告2手手背、2手肘內側都有注射針孔疤痕，其中2手肘
    內側還可看出各有數點注射針孔痕跡，2手手背是舊的針孔
    疤痕乙節，被告對勘驗結果並陳稱：「沒有意見，這些都是
    我注射海洛因的疤痕，本案部分是注射2手肘內側。」等語
    （見本院94年7月25日審判筆錄），再查被告前分別因施用
    第二級毒品安非他命案件、施用第一級毒品海洛因案件，先
    後二次經觀察、勒戒後，均認無繼續施用毒品之傾向（分別
    於89年3月15日、92年8月20日釋放），由臺灣基隆地方法院
    檢察署檢察官先後於89年3月8日以89年度毒偵字第710號、9
    2年8月19日以92年度毒偵字第676號為不起訴處分確定，復
    有不起訴處分書、臺灣基隆地方法院檢察署刑案資料查註紀
    錄表、臺灣高等法院被告全國前案紀錄表附卷可考，本件事
    證明確，被告經觀察、勒戒釋放後5年內再犯施用第一級毒
    品罪之犯行至堪認定，應依法論科。
二、核被告所為，係犯毒品危害防制條例第10條第1 項之施用第
    一級毒品罪。被告持有第一級毒品海洛因係供施用，其持有
    第一級毒品海洛因之低度行為，應為施用第一級毒品之高度
    行為所吸收，不另論罪。被告先後多次施用第一級毒品海洛
    因之犯行，時間緊接，所犯構成要件相同，顯係基於概括犯
    意為之，為連續犯，應依刑法第56條論以1 施用第一級毒品
    罪，並加重其刑。起訴書僅就被告於94年5月13日18時許施
    用第一級毒品海洛因之犯行提起公訴，惟未起訴部分與起訴
    部分有連續犯裁判上一罪之關係，為起訴效力所及，本院得
    併予審理，在此敘明。又查，被告曾因竊盜案件，經臺灣基
    隆地方法院以93年度基簡字第572號判處有期徒刑2月，如易
    科罰金以300元折算1日確定，甫於民國93年11月23日執行完
    畢，有卷附臺灣基隆地方法院檢察署刑案資料查註紀錄表、
    臺灣高等法院被告全國前案紀錄表可按，其受有期徒刑執行
    完畢後，5年以內再犯本件有期徒刑以上之罪，為累犯，應
    依刑法第47條規定遞加重其刑。再查，被告於警訊時供稱因
    警方查獲其涉嫌住宅竊盜案，而其向警方坦承有施用海洛因
    毒品云云，經本院依職權傳喚證人即承辦之警員甲○○到庭
    結證稱：「被告自行供出有施用海洛因，被告本身是涉嫌竊
    盜案件被其查獲，查獲當時還不知道被告有施用海洛因的犯
    行，施用海洛因的犯行是被告自己講出來的，因為其有調被
    告的前科，發現被告有毒品前科，其有問被告有無施用毒品
    ，是被告自己供出來的。」等語（見本院94年7月25日審判
    筆錄），因之被告係在警員未發覺其施用第一級毒品海洛因
    罪嫌前，向警員坦承有施用第一級毒品海洛因之犯行，而接
    受裁判，且在本院審判時，供承其自94年4月下旬起至94年7
    月23日下午10時許止均有連續以注射針筒注射施用第一級毒
    品海洛因，約2、3天施用1次等節（見本院94年7月25日審判
    筆錄），從而，被告係對於未發覺之罪自首而受裁判，應依
    刑法第62條前段之規定減輕其刑，並依規定先遞加後減之。
    爰審酌被告曾因施用毒品案件經2次不起訴處分後，再犯本
    件施用第一級毒品罪、其施用毒品期間、次數及被告於本院
    審判時坦承犯行已知悔悟等一切情狀，量處如主文所示之刑
    ，並諭知易科罰金之折算標準，以示儆懲。
據上論斷，應依刑事訴訟法第299條第1項前段、第273條之1第1
項、第284條之1，毒品危害防制條例第10條第1項、第23 條第2
項，刑法第11條前段、第56條、第47條、第62條前段、第41條第
1項前段，罰金罰鍰提高標準條例第2條，判決如主文。
本案經檢察官黃鴻達到庭執行職務。
中　　華　　民　　國　　94　　年　　8 　　月　　1 　　日
                  刑事第三庭法  官  鄭景文
以上正本證明與原本無異。
對於本件判決如有不服，應於收受送達後10日內，向本院提出上
訴書狀，上訴於臺灣高等法院，並按他造當事人之人數附具繕本
。
中　　華　　民　　國　　94　　年　　8 　　月　　1 　　日
                            書記官  陸清敏
附錄論罪科刑依據之法條：
毒品危害防制條例第10條第1 項：
施用第一級毒品者，處6 月以上5 年以下有期徒刑。
